Archives du duché de Caderousse
Archives départementales de Vaucluse
- Fiefs et domaines
  - Baronnie du Thor
    - Droits seigneuriaux, féodaux, domaniaux
      - Biens fonciers
        - Titres communs de la ville et du terroir du Thor
          - Biens fonciers possédés au Thor, estimations des revenus, transactions, an III-1821; 2 E 9/853
            Notamment: levée de sequestre (an III), vente et résiliation de vente d'un "four et habitation pour tenir des fagots" à la Place du Thor (ans III-IV); estimations des revenus des biens ruraux (an IV-an VII); baux, dont bail à loyer du château (1808) et ventes de terres, granges, moulins et "biens communaux" (an VI-1821); vente par Marie-Philippe-Guillaume Gramont à Jean-Louis Duprat d'une terre d'environ quatre saumées au quartier de Saint-Michel (an III, copie); donation de la terre du Thor à Marie-Amélie de Gramont, marquise de Pracomtal et vente par le marquis (1820).
            Gramont, Amélie-Marie-Louise de (marquise de Pracomtal)
        - Titres propres du terroir du Thor
          - Quartiers des Arenniers, chemin de Cavaillon, chemin de Velleron, au Clapier, Colombier, Gramenet, la Grange, 1447-1531; 2 E 9/854
            Inventaire de 1695, t. 12, fol. 570-578 "Le Thor, 14e tiroir, 4e-10e liasses".
            4e à 9e liasse: 1 n° par liasse; 10e liasse n° 1-2.
          - Quartiers Lauzière de Saint-Michel, Leyranne, Morgon, aux Moulins, Peyre blanque, 1414-1773; 2 E 9/855
            Inventaire de 1695, t. 12, fol. 579-588 "Le Thor, 14e tiroir, 11e-15e liasses".
            11e à 13e liasse 1 n° par liasse; 14e liasse n° 1-3; 15e liasse n° 1-5.
          - Quartiers Saint-Pierre, à la Ponche, Pont de la Megerie, Portail Notre-Dame, Ribautes ou Ribes hautes, au Thoral, la Torraque, 1448-1531; 2 E 9/856
            Inventaire de 1695, t. 12, fol. 589-599 "Le Thor, 14e tiroir, 16e-22e liasses".
            16e à 19e liasse 1 n° par liasse; 20e liasse n° 1-3; 21e liasse 1 n°; 22e liasse n° 1-2.
        - Titres des autres lieux
          Châteauneuf Lamy, Ménerbes, Les Taillades.
          - Achat du château et de la juridiction des Tailhades, 1502-1513; 2 E 9/857
            Achat par Jean d'Ancézune, abbé de Saint-Ruf près de Valence, Aymar et Giraud d'Ancézune, frères, héritiers de Guillaume d'Ancézune et de Charles d'Ancézune, seigneur de Vinay, héritier de Giraud Béranger, seigneur de Cabrières, du château et de la juridiction des Tailhades, au diocèse de Cavaillon, à eux vendus par Alaman de Vassadel, seigneur de Vacqueyras.
            B.M. Avignon Ms 4066, fol. 246 v°: arrentement du château et de la juridiction des Taillades par Jean et Giraud d'Ancézune à Aymar d'Ancézune, seigneur du Thor (29 juin 1520).
            Pièces jointes:
            Nouveau bail d'un pâturage, patis ou terre gaste (1502). Pacte de rachat (1513).terre gaste: pasturgagium sive pastuum terre vaste sive terre guaste vulgo.
            Ancézune, Jean d' (abbé de Saint-Ruf); Vassadel, Alaman de (seigneur de Vacqueyras); Ancézune, Giraud d'; Ancézune, Charles d' (seigneur de Vinay); Bérenger, Giraud (seigneur de Cabrières); Taillades (Vaucluse, France)
          - Biens sis au terroir de "Châteauneuf Lamy", lieux dits "à la Coste", "au chemin de Jonquières", 1469-1704; 2 E 9/858
            Inventaire de 1695, t. 12, fol. 681-683 "Le Thor, 16e tiroir, 4e liasse n° 1-4". Inventaire, t. 13, fol. 502 v°-504.
            Actes d'achat, notamment: achat par Pierre Cadard de vigne et verger d'oliviers au quartier de la Coste (1469); achat par Catherine de Possé d'un verger d'oliviers au chemin de Jonquerettes (1511); achat par Aymar d'Ancézune de vigne et verger au chemin de Jonquières, de la directe du seigneur de Châteauneuf (1519); vente d'une terre, "autrefois verger " et autre terre dans le "terroir et montagne de Châteauneuf, au quartier du chemin de Jonqueirettes" (1704).
            "Châteauneuf Lamy" aujourd'hui Châteauneuf de Gadagne.
            Châteauneuf-de-Gadagne (Vaucluse, France); Coste (Châteauneuf-de-Gadagne, Vaucluse, France)
          - Achat d'un bois dit "la Garde" à Ménerbes, 1523; 2 E 9/859
            Achat par Aymar d'Ancézune et Catherine Cadarde alias de Posse d'un bois de vingt-cinq saumées dit "la Garde" près de la peyrière, au terroir de Ménerbes, appartenant à Barthélemy et Etienne Barraliers, frères, habitants de Ménerbes, relevant de la directe du pape.
            Posse, Catherine de; Barraliers, Barthélemy; Barraliers, Etienne; Ménerbes (Vaucluse, France); Garde (Ménerbes, Vaucluse, France)
    - Anciennes seigneuries et dépendances
      Grange ou bastide de Saint-Etienne de Magol, arrière-fief de Longchamp, Velorgues, Thouzon.
      - Grange ou bastide de Saint-Etienne de Magol
        Saint-Etienne-de-Magol (Le Thor, Vaucluse, France)
        - Titres du "fief et seigneurie"
          - 1470-1517, 2 E 9/860
            Inventaire de 1695, t. 12, fol. 601-607 "Le Thor, 14e tiroir, 23e liasse, n° 1-10".
            Actes d'échanges, achats, rétention par droit de prélation, par Pierre Cadard, puis Jean Cadard, Catherine de Posse, Aymar d'Ancézune en tant qu'époux de Nicole Cadarde, notamment: échange de terres à Rascassas et à Saint-Etienne entre Pierre Cadard et Giraud et Antoine Fandins, frères (1470); achat d'un pré de Bernard de Verdelin par Catherine et Nicole Cadarde (1517).
            Fol. 601: "fief noble et seigneurie avec toute justice, distincte et séparée de celle du Thor".
            droit de prélation; Cadard, Pierre; Cadard, Jean; Cadarde, Nicole; Posse, Catherine de; Fandin, Giraud; Fandin, Antoine; Verdelin, Bernard de; Rascassas (Le Thor, Vaucluse, France)
          - 1517-1522, 2 E 9/861
            Inventaire de 1695, t. 12, fol. 607-613 "Le Thor, 14e tiroir, 23e liasse, n° 11-20".
            Actes d'échange et achats, généralement par Catherine de Posse.
          - 1522-1528, 2 E 9/862
            Inventaire de 1695, t. 12, fol. 613 v°-622 "Le Thor, 14e tiroir, 23e liasse, n° 21-27".
            Actes d'échange et achats par Catherine de Posse et Aymar d'Ancézune, époux de Nicole Cadarde.
          - Concession de droit d'eau pour l'arrosage des terres de Saint-Etienne (1634-1648) et droit réciproque de dépaissance des habitants de Saint-Etienne et de ceux de Caumont (1440), 1440-1648; 2 E 9/863
            Inventaire de 1695, t. 12, fol. 618-622 "Le Thor, 14e tiroir, 24e-25e liasses".
            Concession accordée au duc de Caderousse par Gaspard de Seytres, seigneur de Caumont, Paul de Fortia, seigneur de Montréal et La Garde, Louis de Seytres, seigneur de Verquières, en tant qu'époux de Louise de Perussis, dame en partie de Caumont, de la faculté de prendre l'eau du béal desdits concédants, chaque samedi, par le moyen d'un esparcier de pierre pour l'arrosage du tènement de Saint-Etienne "et la bonification des terres", moyennant la rente ou pension annuelle de six saulmées de blé" (1634); procès-verbal du greffier du Thor député par le bailli relatif à l'arrosage des prés de la grange (1648); cédule du recteur du Comtat, gérant le Thor et Saint-Etienne, confirmant contre les seigneurs du Thor et de Caumont le droit réciproque de dépaissance des habitants de Saint-Etienne et de ceux de Caumont (1440).
            Concession 1634: 24e liasse n° 1
            p.v. 1648: 24e liasse n° 2
            cédule 1440: 25e liasse.
            droits seigneuriaux; droits d'usage; droit des eaux; Seytres, Gaspard de (seigneur de Caumont); Seytres, Louis de (seigneur de Verquières); Perussis, Louise de; Fortia de Montréal, Paul de; Caumont-sur-Durance (Vaucluse, France)
        - Rivière du Morgon
          B.M. Avignon Ms 6613, fol. 153-180: curage des fossés du Grand et du Petit Morgon au Thor (1667-1679).
          - Registre du procès d'appel en la cour des appellations du Comtat relatif au détournement des eaux du Morgon près la bastide de Montfavet, 1468-1469; 2 E 9/864; Oui
            Inventaire de 1695, t. 12, fol. 630 "Le Thor, 14e tiroir, 29e liasse" et t. 13, fol. 452.
            Appel de Pierre et Huguet Roux ou Radulphi, frères, habitants de L'Isle, contre le procureur fiscal de la cour du Thor, devant Jean de Plana, bachelier en lois, juge pour le pape de ladite cour des appellations.
            droits seigneuriaux; Radulphi, Pierre; Radulphi, Huguet; Plana, Jean de (juge des appellations du Comtat); Cour des premières appellations de Carpentras; Morgon (Vaucluse, France; cours d'eau); Montfavet, bastide de (Avignon, Vaucluse, France); Carpentras (Vaucluse, France)
          - Travaux d'entretien et procédures relatives aux eaux du Morgon près la bastide de Montfavet, dépendant de Saint-Etienne de Magol, 1609-1785; 2 E 9/865
            Inventaire de 1695, t. 12, fol. 630 v° "Le Thor, 14e tiroir, 29e liasse" et t. 13, fol. 452.
            Notamment: rôle extrait du cadastre des terres du baron du Thor contribuant au curage du Morgon (1655); prix-fait des travaux d'élargissement par les consuls du Thor, de Châteauneuf et de Caumont (1609); mémoire et procédure de Jean Vincent Cadard d'Ancézune contre les héritiers de Gaspard de Seytres, seigneur de Caumont en matière de dérivement des eaux du Grand Morgon (1716-1717).
            droits d'usage; droit des eaux; Seytres, Gaspard de (seigneur de Caumont); Morgon (Vaucluse, France; cours d'eau); Caumont-sur-Durance (Vaucluse, France); Châteauneuf-de-Gadagne (Vaucluse, France)
      - Arrière-fiefs de Longchamp et de Layanne
        - Sous-inféodation des château et terre de Longchamp, hommage, délivrance et droits de lods (1608-1757) et concession en arrière-fief de Layranne en faveur de noble Barthélemy d'Henricy (1684), 2 E 9/866
          Inventaire de 1695, t. 12, fol. 632-636 "Le Thor, 14e tiroir, 30e liasse" t. 13, fol. 453-458.
          Inféodation par Rostain Cadard d'Ancézune, baron du Thor, à Etienne d'Allemand, seigneur de Castellet, de Carpentras, de la terre dite "le Tournal", quartier dit de "la Ponche", proche la Sorgue, avec les îlons pour y bâtir un château sous le titre de Longchamp (1608, copie); encan et attribution à noble André-René de Novarin, docteur ès droits d'Avignon (1639); constitution de procureur pour prêter hommage par Joseph-François de Novarin, chevalier, seigneur de Longchamp, coseigneur de Venasque et Saint-Didier, lieutenant des vaisseaux du roi, capitaine d'une compagnie franche de la marine (1757); accord pour fin de procédure entre particuliers "devant les officiers de la cour ordinaire du lieu et château de Longchamp" (1707).
          - 3 E 68/298, fol. 522 v°- 527: sous-inféodation en faveur d'Etienne d'Allemand, seigneur de Castellet du château et des terres de Longchamps par Rostain Cadard d'Ancézune et fol. 527-528: " reconnaissance sive hommage " (15 décembre 1608). Actes reçus par Etienne Seigle, notaire.
          - 3 E 68/449, fol. 70 v°-73 v°: lods pour le château, juridiction et terres de Longchamps en faveur de Jean-Vincent Cadard d'Ancézune par André-René de Novarins, docteur ès droits, agrégé dans l'Université d'Avignon, écuyer général du pape en la Légation d'Avignon, coseigneur de Venasque et Saint-Didier, seigneur de Longchamps" et fol. 74-76 v°: hommage (7 mars 1642).
          - 3 E 68/457 bis, fol. 522 v°-527: sous-inféodation en faveur d'Etienne d'Allemand, seigneur de Castellet, du château et des terres de Longchamps par Rostain Cadard d'Ancézune; fol. 527-528: "reconnaissance sive hommage" (15 décembre 1608).
          - 3 E 68/511, fol. 539-541 v°: hommage en faveur du baron du Thor de Pierre de Novarins, seigneur de Longchamps (5 septembre 1661) (château avec terres, prés, jardins, garaines, moulins à papier, grangeages, islons, au terroir de Longchamps, quartiers du Tournail et La Ponche, confrontant la grande Sorgue et le béal des moulins à blé de Châteauneuf-Lamy, acquis à l'encan public de la Rectorie de Carpentras le 13 avril 1639, autrefois subinféodé à Etienne d'Allemand, seigneur de Castellet, en faveur d'André-René de Novarins, père dudit Pierre de Novarins). D'après la notice, hommage le10 janvier 1758. Vente par les héritiers de Joseph-François de Novarin à Denis-Benezet-Agricol Aubert, citoyen d'Avignon (15 janvier 1777) et hommage (25 août 1777).
          - 1 B 780* Procédures (1709): poursuites de François-Reymond de Bellon, seigneur de Saint-Lambert, contre Pierre de Navarrins, seigneur de Longchamp, pour arrérages de pensions.
          - 1 B 265*, fol. 292: autorisation donnée par la chambre apostolique à Etienne d'Allemand, seigneur de Longchamp, de construire une roue dans la Sorgue, au terroir du Thor et de faire un pesquier (13 mai 1614).
          - 1 B 7890 "Pierre de Navarrins, seigneur de Longchamp" (1709).
          - Archives hospitalières du Thor H 10 Inféodation du fief de Longchamp par Rostain Cadard d'Ancézune en faveur d'Etienne d'Allemand, seigneur de Castellet (1608).
          - B.M. Avignon Ms 3902 Recueil de plans de la propriété et du château de Longchamp relevés de 1777 à 1779.
          Pithon-Curt, Histoire de la noblesse du Comté Venaissin, t. II, 297-300: la famille de Novarin serait originaire de Quiers en Piémont.
          enchères; inféodation; Allemand, Etienne d' (seigneur de Castellet); Novarin, André-René de (docteur ès droits); Novarin, Joseph-François de; Ancézune, Rostain Cadard d'; Henricy, Barthélemy d'; Seigneurie de Longchamp; Seigneurie de Layranne; Longchamp (Le Thor, Vaucluse, France); Layranne (Le Thor, Vaucluse, France); Tournal (Le Thor, Vaucluse, France); Ponche (Le Thor, Vaucluse, France)
      - Ancienne baronnie de Velorgues
        Seigneurie de Velorgues; Velorgues (L'Isle-sur-la-Sorgue, Vaucluse, France)
        - Droit de haute justice, hommages, criées et proclamations, 1277-1528; 2 E 9/867
          Inventaire de 1695, t. 12, fol. 638-644 "Velorgues et Touzon, 15e tiroir, 1re liasse ".
          Notamment: sentence rendue par l'évêque de Carpentras entre Giraud Amic et les autres coseigneurs de Velorgues confirmant l'attribution à Giraud Amic de la haute justice et "dominance" de Velorgues (1277); hommage prêté à Giraud Amic par les coseigneurs inférieurs ou subalternes" de Velorgues (3 juillet 1326); hommage prêté par Arnauton de Montjoye, coseigneur de Velorgues, à Jean Cadard dit de Moucy, seigneur du Thor, baron et haut seigneur de Velorgues (1480); hommage prêté à Jean Cadard dit de Moucy par Giraud d'Ancézune, seigneur de Cabrières, comme époux de Romane de Montjoye (7 avril 1491); extraits d'ordonnances de François de Clermont, légat d'Avignon recevant l'hommage d'Aymar d'Ancézune, comme mari de Nicole Cadarde, baron du Thor et "non de Velorgues, attendu que les habitants dudit Velorgues sont tenus de prêter hommage audit seigneur, baron du Thor" (1519); criées et proclamations (1514, 1528).
          "Fief contigu au Thor, jadis village avec église et paroisse, ruiné à la fin du XIVe siècle, distinct et séparé du Thor, possédé à titre de baronnie par les anciens seigneurs du Thor" (2 E 9/13, Inventaire de 1695, t. 12, fol. 638).
          - V. Laval, Velorgues (castrum de Vellonicis)... au Comté Venaissin, p. 167-169: sur les hommages au seigneur "dominant"; p. 234-239, pièces justificatives VI: sentence de l'évêque de Carpentras du 6 mars 1277, IX, p. 248-249: hommage prêté par les coseigneurs de Velorgues à Giraud Amic le 3 juillet 1326, p. 255-258: hommage prêté par Arnauton de Montjoye, coseigneur de Velorgues, à Jean Cadard le 10 juin 1448, p. 269-271, pièce justificative XXI: hommage de 1519; p. 170-171; p. 269-271, pièce justificative XXI: ordonnances du légat.
          - L. Macé, Catalogues raimondins (1112-1229). Actes des comtes de Toulouse, ducs de Narbonne et marquis de Provence. Archives municipales de Toulouse, 2008. Sources de l'histoire de Toulouse I, particulièrement n° 126 (1171).
          hommage; droits seigneuriaux; criée; Sabran, Giraud Amic de (seigneur de Châteauneuf et du Thor); Montgay, Arnauton de; Cadard dit de Moucy, Jean; Ancézune, Giraud d'; Montgay, Romane de; Cadarde, Nicole; Clermont-Lodève, François-Guillaume de (cardinal, légat d'Avignon)
        - Baux et nouveaux achats, 1353-1522; 2 E 9/868
          Inventaire de 1695, t. 12, fol. 645-650 "Velorgues et Touzon, 15e tiroir, 2e liasse n° 1-11".
          Vente par Giraud Amic à Jacques Carbonelli, licencié ès lois, habitant de l'Isle, d'un "concalage" de quatre florins d'or qu'il perçoit sur le castrum de Velorgues (1353, bulle); nouveaux baux de cazaux à des habitants de l'Isle, de l'année 1507, notamment nouveau bail par le procureur de Rodolphe de Cadard, seigneur du Thor et par Rostain d'Ancézune, archevêque d'Embrun, héritier de son frère, Giraud d'Ancézune, seigneur de Velorgues et de Cabrières (1507).
          V. Laval, Velorgues (castrum de Vellonicis)... au Comté Venaissin, p. 266, pièce justificative XX: "novum accapitum pro Claudio Croïderii " du 10 avril 1507; p. 250-252, pièce justificative X.
          Vente du 14 juillet 1353: bulle en plomb sur repli et cordelette de chanvre du seigneur du Thor, Giraud Amic, de forme "ovale" 36 x 40 mm (équestre/tour). Voir 11 NUM 357. Cat. notice 231.
          Note: "le caucalage ou caucage n'est suivant toutes les apparences qu'un droit de foulage des blés que ledit seigneur percevait de chacun habitant de Velorgues" (2 E 9/13, fol. 645 v°).
          bulle en plomb; droits seigneuriaux; Ancézune, Rostain d' (archevêque d'Embrun); Ancézune, Giraud d'; Carbonelli, Jacques (licencié ès lois); Cadard, Rodolphe
        - Carnet d'une "liève ancienne de censes et tasques" (sans date), fin XIVe siècle; 2 E 9/869
          Inventaire de 1695, t. 12, fol. 650 "Velorgues et Touzon, 15e tiroir, 2e liasse n° 12".
          V. Laval, Velorgues (castrum de Vellonicis)... au Comté Venaissin, p. 239-246, pièce justificative VII.
          tasque
      - Seigneurie de Thouzon
        Ms 6252 Pièces relatives aux limites de Thouzon et du Thor, au procès du trentain (1470-1766).
        Ms 6256 Pièces diverses concernant Thouzon: échange de territoires, transaction avec le seigneur du Thor, juridiction de Thouzon, église, château, usage des bois, notes historiques (copies des XVIIe-XVIIIe siècles).
        Thouzon (Le Thor, Vaucluse, France)
        - Transaction entre Giraud Amic, seigneur de Châteauneuf et l'abbé de Saint-André de Villeneuve-lès-Avignon, portant sur la juridiction du lieu de Thouzon et la ville de Jonquerettes, haute justice, droits seigneuriaux, bans, cavalcades, corvées et autres obligations, 1450-XVIIe siècle; 2 E 9/870
          Inventaire de 1695, t. 12, fol. 651-654 "Touzon, 15e tiroir, 3e liasse, n° 2 ".
          Transaction (1251, vidimus 1450); notice sur Touzon citant des actes relatifs aux droits des seigneurs du Thor sur Thouzon des années 1278 à 1468 (s. d., XVIIe siècle).
          - C. Markiewicz, "Le prieuré et château de Thouzon (Le Thor, Vaucluse): travaux récents (1992-1999)" dans L'abbaye Saint-André de Villeneuve-lès-Avignon: histoire, archéologie, rayonnement. Actes du colloque interrégional tenu à l'occasion du millénaire de la fondation de l'abbaye: 999-1999 (Villeneuve-lès-Avignon, 24-26 septembre 1999), Les Cahiers de Salagon 4, p. 337-350.
          - L. Macé, Catalogues raimondins (1112-1229). Actes des comtes de Toulouse, ducs de Narbonne et marquis de Provence. Archives municipales de Toulouse, 2008. Sources de l'histoire de Toulouse I. Particulièrement n° 107 (1165, concernant Le Thor), n° 129 (1171, Le Thor et Thouzon), n° 314 (1202, Le Thor, Thouzon, Geminargues), n° 356 (1207, Thouzon), n° 469 (1220, Thor, Geminargues, Thouzon).
          Manque n° 1: donation par Raymond, comte de Toulouse à l'abbaye et confirmation par Alphonse de Toulouse (1088 et 1140).
          droits seigneuriaux; Sabran, Giraud Amic de (seigneur de Châteauneuf); Chartreux. Abbaye Saint-André de Villeneuve-lès-Avignon; Villeneuve-lès-Avignon (Gard, France); Jonquerettes (Vaucluse, France)
        - Différends relatifs à la juridiction de Thouzon disputée entre l'abbaye Saint-André de Villeneuve-lès-Avignon et les seigneurs du Thor, 1278-1315; 2 E 9/871
          Inventaire de 1695, t. 12, fol. 654 v°-661 "Touzon, 15e tiroir, 3e liasse, n° 3, 5, 7, 8".
          Arbitrages, sentences et appels, notamment: sentence arbitrale rendue par l'évêque d'Avignon pour l'observation de la transaction de 1251 (1278); exécution par le bailli du Thor contre Raymond Juliani, bailli de Thouzon d'une sentence du juge des terres du seigneur de Châteauneuf et Le Thor (1300); cédule appellatoire présentée au lieutenant de viguier de L'Isle par le bailli du Thor et de Touzon au nom de Giraud Amic, relative à une redevance en nature (gélines) demandée pour le Thor et pour Thouzon (10 janvier 1314, bulle); sentence de Pierre Rostagni, jurisperit, juge du Thor pour Giraud Amic contre le bailli de Thouzon pour l'abbé de Saint-André (17 avril 1315, bulle).
          Cédule appellatoire 10 janvier 1314: bulle en plomb sur repli et cordelette de chanvre (de la cour du Comtat ?), diamètre 38 mm. Voir 11 NUM 358. Cat. notice 232.
          Sentence de P. Rostagni du 17 avril 1315: bulle en plomb sur repli et cordelette de chanvre (du seigneur du Thor), diamètre 36 mm (équestre de guerre / tour). Voir 11 NUM 359. Cat. notice 233.
          bulle en plomb; justice seigneuriale; officier de justice d'Ancien Régime; Sabran, Giraud Amic de (seigneur de Châteauneuf et du Thor); Rostagni, Pierre (juge du Thor); Juliani, Raymond (bailli de Thouzon); Chartreux. Abbaye Saint-André de Villeneuve-lès-Avignon; Villeneuve-lès-Avignon (Gard, France)
        - Suite des procédures entre l'abbaye Saint-André de Villeneuve-lès-Avignon et le seigneur du Thor, 1337-1493; 2 E 9/872
          Inventaire de 1695, n° 12, fol. 659 v° - 668 "Touzon, 15e tiroir, 3e liasse, n° 11, 18, 19, 21".
          Transaction entre Giraud Amic et l'abbé de Saint-André sur la juridiction de Thouzon et les droits afférents (24 janvier 1337, copie XVe siècle); transaction devant le vice-légat entre le vicaire général de Pierre d'Arpajon, abbé commendataire de Saint-André et Jean Cadard dit de Moucy (1493, ratification de 1506); consultation juridique par Etienne Bertrandi pour le seigneur et la communauté contre l'abbé (vers 1490-1493); mémoires et frais de procédure (1491-1493).
          Arpajon, Pierre d' (abbé de Saint-André de Villeneuve); Cadard dit de Moucy, Jean; Bertrandi, Etienne (juriste); Chartreux. Abbaye Saint-André de Villeneuve-lès-Avignon; Villeneuve-lès-Avignon (Gard, France)
        - Remission pour les coupables de l'enlèvement de la dépouille de feu Dom d'Alemand, abbé de Saint-André, 1440; 2 E 9/873
          Inventaire de 1695, n° 12, fol. 663 "Touzon, 15e tiroir, 3e liasse, n° 15".
          Remission par Jean de Boulbon, abbé de Saint-André à Antoine d'Alemand, seigneur de Saint-Georges au diocèse de Grenoble de tous ses droits et actions contre les coupables de l'enlèvement de la dépouille de feu Dom d'Alemand, abbé dudit Saint-André, et ce, moyennant 600 florins et un livre appelé "Rosaire" (1440).
          lettre de rémission; justice seigneuriale; crimes et délits; Boulbon, Jean de (abbé de Saint-André de Villeneuve); Allemand, Antoine (seigneur de Saint-Georges); Alemand, dom (abbé de Saint-André de Villeneuve)
        - Nomination d'officier et actes de la juridiction de Thouzon, 1300-1491; 2 E 9/874
          Inventaire de 1695, n° 12, fol. 657-668 "Touzon, 15e tiroir, 3e liasse, n° 6, 9, 10, 13, 16".
          Notamment: création du bailli de la cour commune de Thouzon par Raymond Albert, seigneur du Thor et de Boulbon et l'abbé de Saint-André (1379); sentence du "juge mage des terres de Giraud Amic" condamnant pour larcins Onrate Comtesse, de Thouzon (1300); sentence contre des coupables d'avoir porté les armes la veille de la Saint Pierre contre les criées seigneuriales (1323); condamnation pour port d'armes le jour de la fête patronale (1325).